臺灣臺北地方法院小額民事判決
111年度勞小字第8號
原      告  葉冠均
被      告  近藤食品股份有限公司

法定代理人  傅建霖

上列當事人間請求給付工資等事件，本院於民國111年6月15日言
詞辯論終結，判決如下：
    主  文
一、被告應給付原告新臺幣貳萬貳仟叁佰肆拾捌元，及自民國一
    一一年五月十八日起至清償日止，按年息百分之五計算之利
    息。
二、被告應提繳新臺幣叁仟壹佰零捌元至原告之勞工保險局勞工
    退休金個人專戶。
三、本判決第一項、第二項得為假執行；但被告分別以新臺幣貳
    萬貳仟叁佰肆拾捌元、新臺幣叁仟壹佰零捌元為原告預供擔
    保，各得免為假執行。
四、原告其餘之訴駁回。
五、訴訟費用新臺幣壹仟元由被告負擔。
    事實及理由
壹、程序事項：
一、按訴狀送達後，原告不得將原訴變更或追加他訴，但請求之
    基礎事實同一、擴張或減縮應受判決事項之聲明，不在此限
     ，民事訴訟法第255條第1項第2款、第3款分別定有明文。
    本件原告起訴時請求被告給付其新臺幣（下同）2萬5678元
    ，並願供擔保請准宣告假執行；嗣於民國111年6月15日本院
    審理時變更聲明為被告應給付其2萬2348元，及被告應補提
    撥勞工退休金3330元至原告之勞工退休金個人專戶，並確認
    請求權基礎為勞工退休金條例（下稱勞退條例）第12條、第
    31條等規定及兩造間僱傭契約之法律關係，撤回假執行之聲
    請 ，核原告變更應受判決事項之聲明，其請求之基礎事實
    同一 ，揆諸前揭規定，應予准許。
二、被告經合法通知，未於言詞辯論期日到場，核無民事訴訟法
    第386條所列各款情形，依民事訴訟法第385條第1項前段規
    定，爰依原告之聲請，由其一造辯論而為判決。
貳、實體方面：　　
一、原告起訴主張經審理後略以：原告自107年6月22日起受僱於
    被告擔任部分工時人員，約定時薪為175元，詎被告自110年
    5月底即未營業，並積欠原告同年5月份薪資，原告已依勞動
    基準法（下稱勞基法）第14條第1項第5款之規定終止兩造間
    僱傭契約，並於同年6月20日離職。嗣兩造於110年8月2日、
    同年9月1日於臺北市政府勞動局進行勞資爭議調解 ，因歧
    見過大致調解不成立。又被告迄未給付原告110年5月之薪資
    7438元、資遣費1萬4910元，且未為原告提撥110年2月至6月
    之勞工退休金共3330元，爰依勞退條例第12條、第31條等規
    定及兩造間僱傭契約之法律關係提起本件訴訟。並聲明：㈠
    被告應給付原告2萬2348元，及自起訴狀繕本送達之翌日起
    至清償日止，按年息百分之5計算之利息 ；㈡被告應補提撥
    勞工退休金3330元至原告之勞工退休金個人專戶。
二、被告經合法通知未於言詞辯論期日到場，亦未提出任何書狀
    作任何聲明或陳述。
三、本院之判斷：
　㈠原告所主張之事實，業據其提出臺北市政府勞動局勞資爭議
    調解紀錄、離職證明書、減班證明、原告薪資帳戶之存摺明
    細、銀行濃縮交易清單、勞工退休金個人專戶資料、資遣費
    試算表、平均工資試算表及攷勤表等件影本為證，而被告雖
    受合法通知，惟未於言詞辯論期日到場爭執，復未提出書狀
    答辯，綜合上開事證，堪信原告主張之事實為真正。
  ㈡原告請求給付部分：
　⒈工資部分：原告離職前時薪為175元，於110年5月份之工作時
    數為42.5小時，而被告迄未給付原告110年5月份之工資為74
    38元（＝175元×42.5小時，元以下四捨五入），是原告請求
    被告給付工資7438元自屬有據。
　⒉資遣費部分：兩造間僱傭契約係原告於110年6月20日依據勞
    基法第14條第1項第5款規定終止，而原告主張最後六個月平
    均工資為9958元（元以下四捨五入），其工作年資為2年11
    月29日，依此計算其資遣費為14910元（＝9958元×2.9946× 0
    .5，元以下四捨五入），故原告請求被告給付資遣費1萬491
    0元亦屬有據。
　⒊提繳勞工退休金部分：被告先前按月為原告提繳勞工退休金6
    66元，惟自110年2月起未再依法提繳乙節，有原告之勞工退
    休金個人專戶資料可憑，既原告係於110年6月20日始終止兩
    造間僱傭契約，被告自有繼續為原告提繳勞工退休金至離職
    日之義務，是原告請求被告補提繳自110年2月1日起至同年6
    月20日離職日止之勞工退休3108元（＝666元×4＋444元 ）至
    原告之勞工退休金個人專戶亦屬有據，逾此範圍之請求 ，
    則屬無據。　
　㈢按給付有確定期限者，債務人自期限屆滿時起，負遲延責任 
    。給付無確定期限者，債務人於債權人得請求給付時，經其
    催告而未為給付，自受催告時起，負遲延責任；其經債權人
    起訴而送達訴狀，與催告有同一之效力；又遲延之債務，以
    支付金錢為標的者，債權人得請求依法定利率計算之遲延利
    息，但約定利率較高者，仍從其約定利率；應付利息之債務
     ，其利率未經約定，亦無法律可據者，週年利率為百分之
    五 ，民法第229條第1項、第2項、第233條第1項、第203條
    分別定有明文。被告係於111年5月17日收受起訴狀繕本，有
    公示送達公告可參（應受送達之被告法定代理人因戶籍地送
    達不到，起訴狀繕本係經國內公示送達，於111年4月27日登
    載於司法院網站，經20日即同年5月17日發生送達之效力）
    ，則原告自得請求被告自111年5月18日起至清償日止，按年
    息百分之5計算之遲延利息。　　
四、綜上所述，原告依勞退條例第12條、第31條等規定及兩造間
    僱傭契約之法律關係，請求被告給付給付其2萬2348元，及
    自111年5月18日起至清償日止，按年息百分之5計算之利息 
    ，及提繳3108元至原告之勞工退休金個人專戶等，均有理由
     ，應予准許，逾此範圍之請求則無理由，應予駁回。
五、再按法院就勞工之給付請求，為雇主敗訴之判決時，應依職
    權宣告假執行。前項情形，法院應同時宣告雇主得供擔保或
    將請求標的物提存而免為假執行，勞動事件法第44條第1項 
    、第2項定有明文。查本件為被告敗訴之判決，爰依職權宣
    告假執行及酌定相當之擔保金額宣告免為假執行。
六、本件係小額訴訟程序，依民事訴訟法第79條、第436條之19
    第1項規定，法院為訴訟費用之裁判時，併確定訴訟費用額
    為1000元，由被告負擔。
中　　華　　民　　國　　111 　年　　6 　　月　　29　　日
                    勞動法庭  法  官  翁偉玲
以上正本係照原本作成。
如不服本判決，須以違背法令為理由，於判決送達後20日內向本
院提出上訴狀（須按他造當事人之人數附繕本）。如委任律師提
起上訴者，應一併繳納上訴審裁判費。
中　　華　　民　　國　　111 　年　　6 　　月　　29　　日
                              書記官　陳信宏